【裁判字號】    95,簡上,1016
【裁判日期】    951130
【裁判案由】    竊盜
【裁判全文】
臺灣高雄地方法院刑事判決         95年度簡上字第1016號
上  訴  人  臺灣高雄地方法院檢察署檢察官
被      告  丁○○
                    （另案羈押於臺灣高雄看守所）
上列上訴人因被告竊盜案件，不服本院高雄簡易庭95年6 月30日
95年度簡字第3992號第一審判決（聲請簡易判決處刑案號：95年
度偵字第14650 號）提起上訴，及移送併辦（95年度偵字第1658
3 號、95年度偵字第18515 號），本院合議庭認不得以簡易判決
處刑，改依通常程序為第一審之審判，判決如下：
    主  文
原判決撤銷。
丁○○連續攜帶兇器、毀壞安全設備竊盜，處有期徒刑玖月。扣
案之油壓剪壹支，沒收之。
    事  實
一、丁○○基於意圖為自己不法所有之概括犯意，先於民國95年
    5 月24日上午11時許，駕駛其向不知情之林永裕借得之車號
    1223-JN 號自用小貨車，至位在高雄縣永安鄉○○○路7-10
    號漁塭，徒手竊取乙○○所有之不銹鋼水塔1 個、鐵製柵欄
    杆2 個，將上開物品置放於該貨車上，得手後駕車離去，嗣
    於同日上午11時30分，在高雄縣永安鄉光明九巷產業道路前
    為警攔查查獲，並當場扣得上開失竊物品。再於同年95年6
    月16日凌晨4 時許，駕駛上開自小貨車，前往丙○○經營位
    在高雄縣燕巢鄉○○路125 號之工廠，持其所有客觀上對人
    之生命、身體具有危險性，可供兇器使用之油壓剪，破壞附
    掛於該工廠大門上作為防盜安全設備之門鎖，進入該工廠，
    而竊取丙○○所有之鋼筋5 條，置放於上開自小貨車上，得
    手後駕車離去，適為丙○○發現並報警處理，經警循線追查
    ，於同日上午5 時25分許，在高雄縣燕巢鄉○○路與滾水路
    口為警攔檢，並當場扣得上開失竊物品及其所有供其作案用
    之油壓剪1 支，及與行竊無涉之鐵鎚1支。
二、案經高雄縣政府警察局岡山分局報告臺灣高雄地方法院檢察
    署檢察官聲請簡易判決處刑及移送併辦。
    理  由
一、本件被告丁○○所犯係死刑、無期徒刑、最輕本刑為3 年以
    上有期徒刑以外之罪，其於審理程序中就被訴事實為有罪之
    陳述，經審判長告知簡式審判程序之旨，並聽取公訴人、被
    告之意見後，認為適宜進行簡式審判程序，經本院合議庭裁
    定改依簡式審判程序審理，合先敘明。
二、訊據被告對於上揭犯罪事實於警詢、偵查及本院審理時均坦
    承不諱，核與證人乙○○於警詢時之陳述及證人丙○○於警
    詢、偵查中之證述情節相符，並有油壓剪1 支扣案可憑。此
    外，復有高雄縣政府警察局岡山分局搜索扣押筆錄、扣押物
    品目錄表、贓物認領保管單各2 份、查獲照片共18幀在卷可
    稽，足認被告之自白與事實相符，洵堪採為論罪科刑之依據
    。本件被告竊盜及加重竊盜之犯行，均堪認定，應予依法論
    科。
三、又被告行為後，刑法業於94年2 月2 日修正公布部分條文，
    並於95年7 月1 日施行（以下簡稱現行刑法，95年7 月1 日
    施行前之刑法簡稱修正前刑法）。本次修正涵蓋之範圍甚廣
    ，故比較新舊法時，應就罪刑有關之共犯、牽連犯、連續犯
    、有無累犯加重、自首減輕暨其他法定加減原因與加減例等
    一切情形，綜其全部罪刑之結果而為比較：
  (一)修正前刑法第33條第5 款規定「罰金：1 元以上。」，且修
    正前罰金罰鍰提高標準條例第1 條前段規定：「依法律應處
    罰金、罰鍰者，就其原定數額得提高為2 倍至10倍」、第3
    條規定：「依本條例提高罰金罰鍰之法律及其倍數由主管院
    定之」，刑法所定提高罰金本刑之數額（單位為銀元），業
    經主管院核定提高為10倍，並自72年8 月1 日施行。至被告
    行為後，現行刑法第33條第5 款規定「罰金：新臺幣1 千元
    以上，以百元計算之。」，95年6 月14日公布施行之刑法施
    行法第1 條之1 亦規定：「中華民國94年1 月7 日刑法修正
    施行後，刑法分則編所定罰金之貨幣單位為新臺幣。94 年1
    月7 日刑法修正時，刑法分則編未修正之條文定有罰金者，
    自94年1 月7 日刑法修正施行後，就其所定數額提高為30倍
    。但72年6 月26日至94年1 月7 日新增或修正之條文，就其
    所定數額提高為3 倍」；且刑法第33條第5 款亦修正為：「
    主刑之種類：罰金，新台幣1 千元以上，以百元計算之」，
    則被告行為時與行為後之法律，就罰金刑之提高數額已有不
    同。而刑法第320 條第1 項竊盜罪之法定刑為「5 年以下有
    期徒刑、拘役或500 元以下罰金。」，則依被告行為時法，
    罰金刑部分經提高後並折算為新臺幣後，最高可罰新臺幣1
    萬5 千元，最低則為新台幣30元。如依被告行為後之法律，
    罰金部分應提高為最高可罰新台幣1 萬5 千元，最低應罰新
    台幣1 千元；經比較新、舊法之結果，應以被告行為時法即
    修正前刑法對其較為有利。
  (二)次修正前刑法第56條規定：「連續數行為而犯同一之罪名者
    ，以一罪論。但得加重其刑至2 分之1 。」，而現行法業已
    刪除上開連續犯之規定，不再以一罪論，是於現行刑法修正
    施行後，被告之數犯罪行為，即須分論併罰，此刪除雖非犯
    罪類型之變更，但顯已影響行為人刑罰之法律效果，自屬法
    律有變更，依刑法第2 條第1 項前段規定，仍應適用較有利
    於被告之行為時法律即修正前刑法論以連續犯，此有最高法
    院95年第8 次刑事庭會議決議可資參照。
  (三)本件經整體比較結果，裁判時法並未較為有利。從而，應依
    刑法第2 條第1 項前段規定，適用被告行為時法論罪科刑。
四、按毀壞門鎖行竊，自應論以刑法第321 條第1 項第2 款之毀
    壞安全設備竊盜之罪，但此處所謂門鎖，係指附加於門上之
    鎖而言，至於毀壞構成門之一部之鎖（如司畢靈鎖），則應
    認為毀壞門扇之加重竊盜罪（最高法院74年台上字第243 號
    判例意旨參照）。又按刑法上所謂兇器，其種類並無限制，
    凡客觀上對於人之生命、身體、安全構成威脅，具有危險性
    者均屬之，且祇須行竊時攜帶此種具有危險性之兇器為已足
    ，並不以攜帶之初有行兇之意圖為必要（最高法院79年度台
    上字第5253號判例意旨參照）。經查，被告於95年6 月16日
    凌晨4 時許進入上開工廠時所破壞之工廠門鎖，其裝置方式
    ，係工廠鐵門上有一扣環，掛勾在門緣上，將扣環掛在掛勾
    後，中間穿入小鐵條，並將小鐵條折成Ｕ字型，再將鐵條與
    扣環、掛勾接觸處焊接起來，且被告用油壓剪剪焊接處以破
    壞門鎖等情，業據被告於本院審理時供明在卷（見本院卷第
    62頁），核與被害人丙○○證述之情節大致相符，是該門鎖
    應屬另外附加之鎖，並非屬於門之結構本體，被告所為應認
    為毀壞安全設備竊盜。又查扣案之油壓剪1 支係金屬材質，
    長度約63公分，柄端以塑膠包覆，塑膠包覆部分約12公分，
    業據本院於95年11月15日審理時當庭勘驗無訛，其質地堅硬
    、63公分長，且能剪斷工廠大門之門鎖，客觀上持以揮擊對
    人之生命、身體、安全足以構成威脅，且有危險性，自屬兇
    器之一種。核被告所為，分別係犯修正前刑法第320 條第1
    項之普通竊盜罪及同法第321 條第1 項第2 款、第3 款之攜
    帶兇器、毀壞安全設備竊盜罪；又其先後多次竊盜行為，時
    間緊接，手法相似，所犯基本構成要件亦同，顯係基於概括
    犯意反覆為之，為連續犯，爰依修正前刑法第56條之規定論
    以情節較重之連續攜帶兇器、毀壞安全設備竊盜罪，並加重
    其刑。又移送併辦之二案係同一事實，均為95年6 月16日之
    竊盜犯行，雖未據檢察官起訴，然與檢察官聲請簡易判決處
    刑部分，有連續犯之裁判上一罪關係，業如前述，當為起訴
    效力所及，本院自得一併審理裁判，附此敘明。
五、原審認被告罪證明確，予以論罪科刑，固非無見，惟被告上
    開於95年6 月16日所為加重竊盜犯行，既與原經檢察官聲請
    簡易判決處刑之竊盜犯行具有連續犯之裁判上一罪關係，為
    起訴效力所及，原審未及就被告該等竊盜犯行一併審理，尚
    有未恰，上訴人上訴意旨執此指摘原判決不當，為有理由，
    自應由本院將原判決撤銷改判。爰審酌被告曾有違反肅清煙
    毒條例、毒品危害防制條例之前科（不構成累犯），有臺灣
    高等法院被告前案紀錄表1 份附卷可按，素行非佳，其年輕
    力壯，竟不思依循正途獲取財物，而連續竊取他人之物，對
    於被害人之財產危害非輕，行為實有不該，惟念其犯後自始
    坦承犯行，態度尚佳，所竊取之財物均已由被害人領回，及
    其犯罪之動機、目的、手段等一切情狀，量處如主文所示之
    刑，以示懲儆。末按從刑附屬於主刑，除法律有特別規定者
    外，依主刑所適用之法律，此有最高法院95年度第8 次刑事
    庭會議決議可供參照，本件扣案之油壓剪1 支，係被告所有
    供其竊盜使用，業據被告供明在卷，自應依修正前刑法第38
    條第1 項第2 款規定宣告沒收。至扣案之鐵鎚1 支，據被告
    於本院審理時供承並未使用該鐵鎚竊盜亦非供預備行竊之物
    ，且無證據證明係供本件竊盜所用之物，爰不予宣告沒收。
六、末按檢察官聲請以簡易判決處刑之案件，經法院認為有第45
    1 條之1 第4 項但書之情形者，應適用通常訴訟程序審判之
    ，刑事訴訟法第452 條定有明文；且對於簡易判決之上訴，
    準用刑事訴訟法第三編第一章及第二章之規定。管轄第二審
    之地方法院合議庭受理簡易判決上訴案件，應依通常程序審
    理。其認案件有刑事訴訟法第452 條之情形者，應撤銷原判
    決，逕依通常程序為第一審判決，法院辦理刑事訴訟簡易程
    序案件應行注意事項第14項亦有規定。查本案本院於審判中
    發現被告尚有其他具裁判上一罪即併案部分之犯罪事實，不
    宜量處6 月以下之有期徒刑，足認檢察官之聲請簡易判決處
    刑為不適當，而有刑事訴訟法第451 條之1 第4 項但書第2
    款之情形，依前揭法律規定，應由本院合議庭逕依通常程序
    審理後，而為第一審之判決，檢察官或被告如不服本判決，
    仍得於法定上訴期間內，向管轄之第二審法院提起上訴，附
    此敘明。
據上論斷，應依刑事訴訟法第455 條之1 第1 項、第3 項、第45
2 條、第451 條之1 第4 項但書第2 款、第369 條第1 項前段、
第364 條、第273 條之1 、第299 條第1 項前段，刑法第2 條第
1 項前段、修正前刑法第56條、第321 條第1 項第2 款、第3 款
、第38條第1 項第2 款，判決如主文。
本案經檢察官甲○○到庭執行職務。
中    華    民    國    95    年    11    月    30    日
                  刑事第十六庭  審判長法  官 黃惠玲
                                      法  官 郭宜芳
                                      法  官 黃苙荌
以上正本證明與原本無異。
如不服本判決，應於判決送達後10日內，向本院提出上訴狀。
（本件經改依通常程序審理，依法得上訴）
中    華    民    國    95    年    11    月    30    日
                                      書記官 郭育秀
附錄所犯法條：
中華民國刑法第320條
意圖為自己或第三人不法之所有，而竊取他人之動產者，為竊盜
罪，處5 年以下有期徒刑、拘役或5 百元以下罰金。
意圖為自己或第三人不法之利益，而竊佔他人之不動產者，依前
項之規定處斷。
前二項之未遂犯罰之。
中華民國刑法第321條
犯竊盜罪而有左列情形之一者，處六月以上五年以下有期徒刑：
一  於夜間侵入住宅或有人居住之建築物、船艦，或隱匿其內而犯之者。
二  毀越門扇、牆垣或其他安全設備而犯之者。
三  攜帶兇器而犯之者。
四  結夥三人以上而犯之者。
五  乘火災、水災或其他災害之際而犯之者。
六  在車站或埠頭而犯之者。
前項之未遂罰之。                                  -


司法院資訊處製作；財團法人民間司法改革基金會備份。
